臺灣臺南地方法院刑事判決　　　　　　　　　　　　九十二年度訴字第一三七五號
　　公　訴　人　臺灣台南地方法院檢察署檢察官
　　被　　　告　甲　○　○
右列被告因違反毒品危害防制條例案件，經檢察官提起公訴（九十二年度毒偵字第二
一四八號），暨檢察官函請併案審理（九十三年度毒偵字第三九五號），被告就犯罪
事實為有罪之陳述，經本院裁定進行簡式審判程序後，判決如左：
    主      文
甲○○連續施用第一級毒品，累犯，處有期徒刑拾月。注射針筒支沒收。
    事      實
一、黃建泰於民國八十八年間因犯傷害罪，經本院以八十八年度易字第二○五七號判
    決判處有期徒刑五月確定。又因施用毒品案件，經本院以八十七年度毒聲字第二
    四三號裁定送觀察、勒戒後，無繼續施用毒品之傾向，由臺灣台南地方法院檢察
    署檢察官以八十七年度偵字第七七七二號處分不起訴確定。惟被告另基於概括犯
    意，自八十八年五月初起至同年十二月初止，連續施用第二級毒品安非他命，經
    本院以八十八年度毒聲字第三七二二號裁定送觀察、勒戒後，認有繼續施用毒品
    傾向，經臺灣台南地方法院檢察署檢察官以八十九年度毒偵緝字第四四五號向本
    院聲請簡易判決處刑及強制戒治，再經本院以八十九年度南簡字第六一六號判處
    有期徒刑六月確定，嗣經本院以八十九年度聲字第二四一五號裁定就前開傷害及
    違反毒品危害防制條例案件，定應執行刑有期徒刑十月，甫於九十年八月二十日
    執行完畢。詎甲○○仍不思悔改，復基於另一概括犯意，自九十二年四月間起至
    九十三年一月十九日前二、三日某時止，在台南市○區○○路四段一八九號住處
    ，連續以針筒注射或將海洛因摻雜於香菸內點燃後吸食等方式，施用第一級毒品
    海洛因多次。經甲○○於九十二年十月七日自行至台南市警察局第五分局開元派
    出所供承施用第一級毒品海洛因之犯行，並經警採集甲○○尿液送驗後呈嗎啡陽
    性反應；以及於九十三年一月十九日，經警持本院拘票拘提甲○○到案時，查獲
    甲○○所有用於施用毒品之注射針筒三支，經警詢問後始自承於九十三年一月十
    九日前二、三天，復施用第一級毒品海洛因一次，並經警再採集甲○○尿液送驗
    後呈嗎啡陽性反應，始查獲上情。
二、案經台南市警察局第五分局報請臺灣台南地方法院檢察署檢察官偵查起訴及函送
    併案審理。
    理      由
一、本件被告甲○○所犯為死刑、無期徒刑或最輕本刑為三年以上有期徒刑以外之罪
    ，其於準備程序中就被訴事實為有罪之陳述，經法官告知簡式審判程序之旨，並
    聽取公訴人之意見後，爰依刑事訴訟法第二百七十三條之一第一項規定，裁定由
    受命法官獨任進行簡式審判程序，合先敘明。
二、右揭犯罪事實，業據被告甲○○於本院審理時坦承不諱，且被告於九十二年十月
    七日下午三時許經台南市警察局第五分局採尿（尿液檢體編號Ｅ五─○六六號）
    ，及於九十三年一月十九日下午十一時五十分許經前揭警分局採尿（尿液檢體編
    號Ｅ五─○○八號）後，經送台南市衛生局以免疫法、ＴＯＸＩ—ＬＡＢ分析法
    檢驗結果，均呈嗎啡陽性，有台南市警察局第五分局涉嫌毒品危害防制條例案送
    驗尿液年籍對照表二紙以及台南市衛生局九十二年十月二十二日南市衛驗字第九
    二○七五五號、九十三年一月三十日南市衛驗字第九三○○八七號尿液檢驗成績
    書二紙（見台南市警察局第五分局南市警五刑偵字第七三四號刑事偵查卷第五、
    六頁，台南市警察局第五分局南市警五刑偵字第○一三二號刑事偵查卷第三、四
    頁）在卷可稽。按海洛因係由嗎啡經化學合成而製得，經注射進入人體後，因代
    謝而分解又生成嗎啡，因此施打海洛因後，由尿液檢驗結果仍為嗎啡反應。是以
    ，被告自白施打海洛因，而採尿化驗之結果呈現嗎啡陽性反應，核屬科學上合理
    之現象。綜合上開事證互核相符，被告施用第一級毒品之犯行至為明灼。此外，
    被告前因施用毒品案件，經本院以八十七年度毒聲字第二四三號裁定送觀察、勒
    戒後，無繼續施用毒品之傾向，由臺灣台南地方法院檢察署檢察官以八十七年度
    偵字第七七七二號處分不起訴確定。被告另基於概括犯意，自八十八年五月初起
    至同年十二月初止，連續施用第二級毒品安非他命，經本院以八十八年度毒聲字
    第三七二二號裁定送觀察、勒戒後，認有繼續施用毒品傾向，經臺灣台南地方法
    院檢察署檢察官以八十九年度毒偵緝字第四四五號向本院聲請簡易處刑及強制戒
    治，嗣經本院以八十九年度南簡字第六一六號判處有期徒刑六月確定，有臺灣高
    等法院被告全國前案紀錄表及臺灣臺南地方法院檢察署刑案資料查註紀錄表各一
    份附卷可按。綜上所查，被告自白核與事實相符，本件事證明確，被告犯行堪以
    認定。
三、查海洛因為第一級毒品，毒品危害防制條例第二條第二項第一款定有明文。核被
    告林昇毅所為，係犯毒品危害防制條例第十條第一項施用第一級毒品罪，其施用
    前持有第一級毒品之低度行為，為施用第一級毒品之高度行為所吸收，不另論罪
    。被告先後多次施用第一級毒品之犯行，均時間緊接，犯罪構成要件相同，顯係
    基於概括犯意而為，為連續犯，應以一罪論，並依法加重其刑。另檢察官函送併
    辦之被告基於用第一級毒品海洛因之概括犯意，於九十二年十月六日至九十三年
    一月十九日前二、三日間，在台南市○○路○段一八九號其住處施用第一級毒品
    海洛因一次之犯行，公訴人雖未起訴，惟此部分犯行與業經起訴有罪部分之犯行
    ，有連續犯裁判上一罪關係，本院自得一併審理，併此敘明。被告曾於八十八年
    間因犯傷害罪，經本院以八十八年度易字第二○五七號判決判處有期徒刑五月確
    定，又因違反毒品危害防制條例案件，經本院以八十九年度南簡字第六一六號判
    處有期徒刑六月確定，嗣經本院以八十九年度聲字第二四一五號裁定就前開傷害
    及違反毒品危害防制條例案件，定應執行刑有期徒刑十月，甫於九十年八月二十
    日執行完畢，，有臺灣高等法院被告全國前案紀錄表及臺灣台南地方法院檢察署
    刑案資料查註紀錄表各一份附卷可按，其受有期徒刑之執行完畢，五年以內再犯
    本件有期徒刑以上之罪，為累犯，應依刑法第四十七條之規定加重其刑，並依法
    遞加重之。爰審酌被告有如事實欄所載之施用毒品前科，猶不知悔改，仍再犯本
    件施用第一級毒品罪，及其犯罪之動機、目的、手段、所生危害、施用毒品之期
    間、犯罪後坦承犯行態度良好及施用毒品自戕身心等一切情狀，量處如主文所示
    之刑，以資懲戒。
四、另扣案之注射針筒三支，係被告所有且供犯本罪所用之物，業據被告供認在卷（
    見本院九十三年三月二十四日準備程序筆錄），又非屬毒品危害防制條例第十八
    條第一項前段專供施用第一、二級毒品之器具，應依刑法第三十八條第一項第二
    款規定，宣告沒收之。至未扣案被告用以施用第一級毒品之不詳數目之注射針筒
    ，已為被告於施用毒品後丟棄於自家垃圾桶，並交由垃圾車清運等情，業據其供
    陳在卷，是該不詳數目之注射針筒既無證據足資證明尚存在，未免將來執行發生
    困難，爰不併予宣告沒收，附此敘明。
五、末按連續犯係裁判上之一罪，其刑罰權亦屬單一，無從分割，故其中一部分行為
    ，既已被偵查機關發覺，雖在司法機關訊問中被告陳述其未發覺之部分犯罪行為
    ，僅能謂為自白，並不符合法第六十二條之規定，而認對全部犯罪有自首之效力
    ，予以減輕其刑，最高法院八十一年度台上字第四七○三號判決可資參照。本件
    被告雖於九十二年十月七日時，於當時其施用第一級毒品海洛因之犯罪未發覺之
    前，自行至台南市警察局第五分局開元派出所供承其施用第一級毒品海洛因之犯
    行，然另於九十三年一月十九日時，於本院命警拘提被告到案時查獲注射針筒三
    支後，於警詢問後被告始自承於九十三年一月十九日前二、三天又施用第一級毒
    品海洛因一次（見台南市警察局第五分局南市警三刑偵字第○一三二號刑事偵查
    卷第一頁背面，於該次警詢中被告雖供承係於拘提前一週施用第一級毒品海洛因
    ，然於本院九十三年三月二十四日準備程序時，被告更正施用時間為拘提前二、
    三日），揆諸前揭之說明，就九十三年一月十九日前二、三天該次施用第一級毒
    品犯行既未符自首要件，自不得認被告對全部犯罪有自首之效力，而依自首之效
    力減輕其刑，附此敘明。
六、函送併辦意旨又認：被告基於用第一級毒品海洛因之概括犯意，於九十二年四月
    間起至九十二年十月五日止，多次在台南市○○路○段一八九號其住處施用第一
    級毒品海洛因之犯行，惟此部分業經起訴並已為本案所審理，附予敘明。
據上論斷，應依刑事訴訟法第二百九十九條第一項前段、第二百七十三條之一第一項
，毒品危害防制條例第十條第一項，刑法第十一條前段、第五十六條、第四十七條、
第三十八條第一項第二款，判決如主文。
中      華      民      國     九十三     年      四      月     七     日
                                    臺灣臺南地方法院刑事第七庭
                                            法  官  楊  佳  祥
右正本證明與原本無異。
如不服本判決，應於判決送達後十日內向本院提出上訴狀（應附繕本）。
                                            書記官  顏  惠  華
中      華      民      國     九十三     年      四      月     七     日
附錄法條：
毒品危害防制條例第十條第一項：
施用第一級毒品者，處六月以上五年以下有期徒刑。
